臺灣高等法院刑事裁定　　　　　　　　　 96年度抗字第478號
抗　告　人　甲○○
即　被　告
　　　　　　　　　　（現於臺灣新竹看守所羈押中）
選任辯護人　陳建昌律師
上列抗告人因殺人未遂等案件，不服臺灣新竹地方法院中華民國
96年3月6日裁定（95年度訴字第776號），提起抗告，本院裁定
如下：
    主  文
抗告駁回。
    理  由
一、按被告經法官訊問後，認為犯罪嫌疑重大，而有下列情形之
    一者，非予羈押，顯難進行追訴、審判或執行者，得羈押之
    : (一)逃亡或有事實足認為有逃亡之虞者。(二)有事實足認
    為有湮滅、偽造、變造證據或勾串共犯或證人之虞者。(三)
    所犯為死刑、無期徒刑或最輕本刑為五年以上有期徒刑之罪
    者，刑事訴訟法第一百零一條第一項定有明文。若涉犯刑事
    訴訟法第一百零一條之一第一項各款所定之罪，有事實足認
    為反覆實施同一犯罪之虞，而有羈押之必要者，亦得羈押之
    ，同法第一百零一條之一亦定有明文。按刑事被告經訊問後
    ，於必要時得羈押之，所謂必要與否，自應按照訴訟進行程
    度，及其他一切情事，由法院斟酌認定，最高法院著有二十
    九年度抗字第五十七號判例足資遵循。
二、本件原裁定意旨：本件被告甲○○因涉犯殺人未遂、傷害、
    恐嚇等案件，經檢察官提起公訴，本院於訊問被告後，認為
    其犯罪嫌疑重大，所犯殺人未遂罪為最輕本刑5年以上有期
    徒刑之罪，且其所涉刑法第277條第1項之傷害罪、同法第30
    5條之恐嚇危害安全罪之犯行多次，有事實足認為有反覆實
    施同一犯罪之虞，非予羈押，顯難進行審判，而有羈押之必
    要，符合刑事訴訟法第101條第1項第3款之情形、第101條之
    1第1項第2款、第4款之規定，於民國95年10月13日執行羈押
    ，並於96年1月10日裁定自95年1月13日起延長羈押2月。茲
    經訊問後，認為原羈押原因依然存在，仍有繼續羈押之必要
    ，均自96年3月13日起延長羈押2月等語。
三、本件抗告意旨略以：抗告人即被告甲○○固有被起訴四次殺
    人未遂犯行，然係於服役中被拘捕到案，且有固定住所，到
    案後亦將事實陳述明白，實無顯難進行審判之情事，而原審
    就被告具有非予羈押顯難進行審判之事實，亦未敘明；再者
    被告雖有多次恐嚇及毀損犯行，然因非受他人之委任，即被
    告與被害人間並無利害關係，亦不知被害人之資料，從而要
    無可能再犯之虞，為此聲請撤銷原裁定，更為適法之裁定。
四、按所謂羈押，係以實行訴訟、保全證據或刑罰之執行為目的
    之強制處分，衡以羈押之目的，除保全證據及刑事訴訟程序
    之進行外，亦是未來判決確定後，保全刑事執行之手段。而
    以所犯為死刑、無期徒刑或最輕本刑為五年以上有期徒刑之
    罪為羈押原因者，此款羈押理由之目的並在於確保審判之進
    行及刑之執行，因重罪相較於輕罪而言，被告可能期待的刑
    罰制裁較為嚴厲，逃亡之誘因也隨之增加，因而可認有羈押
    之必要。
五、抗告人以其將情明白陳述，且有固定住所，並無非予羈押，
    顯難進行審判、執行云云。惟查被告為檢察官起訴四件殺人
    未遂，分別依序為殺徐日奎、謝文三、林家瑱、蔡承翰、林
    柏陞等人，而殺人罪最輕本刑為10年以上有期徒刑，則被告
    所涉嫌之多起殺人未遂罪，顯具有刑事訴訟法第101條第1項
    第3款之情形；另被告討債之方式，均以潑漆、丟雞蛋、灑
    冥紙、丟擲大龍炮等暴力方式，或以再不還錢試試看等語恫
    嚇被害人，且亦涉犯多起，其顯有反覆實施暴力討債之恐嚇
    犯行，且上開犯行，被告於原審訊問時，亦有部分坦承（見
    原審95年10月13日訊問筆錄），復有被害人之指證、診斷證
    明書、現場照片等足佐，被告之犯罪嫌疑自屬重大。再以被
    告所陳，其手中雖無被害人之資料，惟其既能至被害人住居
    處或營業處為上開犯行，當亦不以其手中有被害人之資料，
    始能認有再犯之虞，所請其無再犯之虞云云，容無理由。又
    現行暴力討債之非法犯行，媒體時有披載，畫面皆很血腥，
    亦造成社會人心之不安及債務人之恐慌，為確保被告不再犯
    有同一暴力討債之犯行，亦有羈押被告之必要。揆諸前開說
    明，原審以被告涉有重罪及有反覆實施同一犯罪為羈押理由
    ，且有羈押之必要，從而原審就被告之羈押期限已屆滿，再
    從96年3月13日起延押2月，即屬有理由，被告以上開理由聲
    請撤銷原法院裁定難認有理由。再退一步言，本件被告業經
    臺灣新竹地方法院於96年5月7日裁定自96年5月13日延長羈
    押2月，有該裁定附卷可稽。其96年3月6日之羈押效力現已
    不存在，抗告人抗告已無審究之實益，其抗告應予駁回。綜
    上，本件抗告，並無理由，應予駁回。
三、據上論結，應依刑事訴訟法第412條，裁定如主文。
中　　華　　民　　國　　96　　年　　5 　　月　　29　　日
　　　　　　　　　刑事第十四庭   審判長法　官   陳志洋
　　　　　　　　　　　　　　　　 　　  法　官   蔡聰明
　　　　　　　　　　　　　　　　 　　  法　官   林秀鳳
以上正本證明與原本無異。
不得再抗告。
                                       書記官   高士童
中　　華　　民　　國　　96　　年　　5 　　月　　29　　日
